【裁判字號】    99,上訴,1991
【裁判日期】    991216
【裁判案由】    強盜等
【裁判全文】
臺灣高等法院臺中分院刑事判決        99年度上訴字第1991號
上  訴  人
即  被  告  劉名修
指定辯護人  本院公設辯護人  郭博益
上  訴  人
即  被  告  許家倫
選任辯護人  吳昀陞律師
上  訴  人
即  被  告  郭俊毅
指定辯護人  本院公設辯護人  郭博益
上  訴  人
即  被  告  林祐旭
指定辯護人  本院公設辯護人  郭博益
上  訴  人
即  被  告  廖俊明
選任辯護人  劉思顯律師
選任辯護人  張究安律師
上  訴  人
即  被  告  林清煬
選任辯護人  林松虎律師
選任辯護人  林語然律師
上列上訴人因強盜等案件，不服臺灣臺中地方法院99年度訴字第
532號中華民國99年8月18日第一審判決(起訴案號：臺灣臺中地
方法院檢察署98年度偵字第25139號)，提起上訴，本院判決如
下：
    主  文
原判決關於劉名修、許家倫、郭俊毅、林祐旭、廖俊明、林清煬
部分均撤銷。
劉名修結夥三人以上，攜帶兇器強盜，處有期徒刑玖年陸月，扣
案如附表一及附表二編號6所示之物，均沒收；又共同未經許可
持有子彈，處有期徒刑捌月，併科罰金新臺幣拾萬元，罰金如易
服勞役，以新臺幣壹仟元折算壹日；應執行有期徒刑拾年，併科
罰金新臺幣拾萬元，罰金如易服勞役，以新臺幣壹仟元折算壹日
，扣案如附表一及附表二編號6所示之物，均沒收。
許家倫結夥三人以上，攜帶兇器強盜，處有期徒刑玖年，扣案如
附表一及附表二編號6所示之物，均沒收。
郭俊毅、林祐旭結夥三人以上，攜帶兇器強盜，各處有期徒刑柒
年肆月，扣案如附表一及附表二編號6所示之物，均沒收。
廖俊明結夥三人以上，攜帶兇器強盜，處有期徒刑柒年貳月，扣
案如附表一及附表二編號6所示之物，均沒收。
林清煬未經許可寄藏子彈，處有期徒刑肆月，併科罰金新臺幣伍
萬元，有期徒刑如易科罰金，罰金如易服勞役，均以新臺幣壹仟
元折算壹日；又未經許可寄藏子彈，處有期徒刑肆月，併科罰金
新臺幣伍萬元，有期徒刑如易科罰金，罰金如易服勞役，均以新
臺幣壹仟元折算壹日。應執行有期徒刑陸月，併科罰金新臺幣捌
萬元，有期徒刑如易科罰金，罰金如易服勞役，均以新臺幣壹仟
元折算壹日。
    犯罪事實
一、劉名修於民國(下同)83年間，因違反肅清煙毒條例案件，經
    臺灣高等法院臺南分院以84年度上訴字第364號判決判處有
    期徒刑3年4月確定，於85年9月19日假釋出監併付保護管束
    ，87年9月10日保護管束期滿，假釋未經撤銷視為執行完畢
    。又於99年間，因施用毒品案件，分別經臺灣臺中地方法院
    以99年度訴字第368號判處有期徒刑8月、臺灣嘉義地方法院
    以99年度訴字第298號判處有期徒刑6月，定應執行刑有期徒
    刑1年確定。許家倫於99年間，因藥事法等案件，經臺灣臺
    中地方法院以99年度訴字第1408號判處有期徒刑7月、6月，
    定應執行刑有期徒刑10月確定。
二、劉名修(綽號「阿修」、「修哥」)、許家倫(綽號「阿倫」)
    因缺錢花用，於98年10月17日，計畫佯以販賣愷他命為餌，
    誘使買家攜帶現金，再伺機強盜買家之財物，並由許家倫於
    當日下午2、3時左右，致電屏東友人周士欽告以介紹愷他命
    買主成交將給予報酬，要求周士欽介紹買主北上臺中交易，
    再分別聯絡鄭富鴻(綽號「大頭」，業經原審判處有期徒刑
    7年8月確定)、郭俊毅(綽號「小毅」)、林祐旭(綽號「阿祐
    」)、張富國(強盜部分業經原審判處有期徒刑7年4月，寄藏
    子彈及持有子彈部分業經原審各判處有期徒刑6月、6月，合
    併定執行刑有期徒刑8年確定)等人於當日晚間19時左右，前
    往劉名修位於臺中市南屯區○○○街261號3樓租處會合。而
    後鄭富鴻偕同童冠鳴(綽號「米糕」，業經原審判處有期徒
    刑7年8月確定)與張富國、林祐旭及由郭俊毅連絡之廖俊明
    ，及趙陪堯陸續抵達上址劉名修租處，渠等即基於共同意圖
    為自己不法所有之犯意聯絡，謀議佯以販售愷他命而強盜買
    家財物，聽命劉名修指揮行事，此期間，許家倫除繼續以電
    話連絡周士欽，使周士欽誤信為真而偕同買主洪志宗及其友
    人高凱偉駕駛洪志宗之自用小客車北上臺中，許家倫並至臺
    中市○區○○街416號「LIVE98酒吧」，向其不知情之友人
    林格維借取電擊棒1支外，且由劉名修與張富國駕車外出拿
    取劉名修所有寄藏於不詳姓名年籍成年男子處之仿COLT廠半
    自動手槍製造之未具殺傷力改造手槍1支、具殺傷力之非制
    式子彈5顆(有關劉名修、張富國所犯未經許可持有子彈部分
    ，詳後述五)及購買塑膠束帶、童軍繩(即白色尼龍繩)、土
    黃色寬板膠帶、鐵鍊等工具供作案使用，而鄭富鴻則提供其
    負責管理之歇業卡拉OK店即臺中市○區○○○街1段142號地
    下室為強盜場所，鄭富鴻並於當日20時左右，連絡友人趙培
    堯(為現役軍人，所犯預備強盜部分業經國防部中部地方軍
    事法院以99年度訴字第2號判處有期徒刑7月確定)於同日21
    時左右至劉名修上址居處，趙培堯於抵達後，亦基於共同意
    圖為自己不法所有之犯意聯絡，同意依劉名修指示行事。
三、嗣周士欽、洪志宗、高凱偉等3人，於98年10月17日晚間22
    時左右(起訴書誤載為20時)，駕車抵達臺中市○○區○○路
    3段10號「阿水茶坊」與許家倫會面，許家倫發現其3人所攜
    帶之現金僅新臺幣(下同)10餘萬元後，即藉故返回劉名修居
    處共同商議僅此金額是否續行強盜計畫，經決議續行後，劉
    名修為使周士欽等3人相信許家倫之幕後大哥確實有大量愷
    他命可販賣，乃於翌日(即98年10月18日)凌晨0時許(起訴書
    誤繕為17日晚間10時許)，指派林祐旭駕車搭載童冠鳴、趙
    培堯前往「阿水茶店」，趙培堯於中途下車，先至該茶店佯
    裝為幫幕後大哥送毒品之小弟，手持以報紙包住之鹽偽為愷
    他命，林佑旭及童冠鳴則佯裝為買家，由童冠鳴以牛皮紙袋
    裝之不詳物品佯為現金，在周士欽、洪志宗等3人面前假裝
    進行毒品交易，以取信周士欽等3人。許家倫再告以每1公斤
    愷他命40至45萬元，如大量購買價格將更便宜，復重申如有
    交易成功將給予周士欽紅包，周士欽遂通知高雄友人李培齊
    可以每公斤80萬元至85萬元之價格購買愷他命毒品，李培齊
    再將此一訊息告知吳奕興，吳奕興再通知張智嵐，後於98
    年10月18日凌晨3、4時左右，吳奕興、張智嵐、李培齊、錢
    揚中、劉宇修、許明德等6人亦分乘2部自用小客車自高雄駕
    車北上抵達「阿水茶店」。惟在此等待高雄買家吳奕興等人
    北上臺中期間，趙培堯因疲倦而獨自打消繼續強盜之犯意，
    於10月18日凌晨1時左右，先行離開劉名修居處，返回其女
    友位於臺中市○區○○路146號2樓之2住處休息，而未參與
    實行強盜犯行。
四、許家倫於98年10月18日凌晨4時左右，在「阿水茶坊」確認
    高雄買家吳奕興、張智嵐等6人攜帶大額現金後，立即通知
    劉名修並帶同周士欽、洪志宗、吳奕興、張智嵐，許明德等
    5人共同駕車佯裝前往交易毒品，於途經臺中市○○○路○段
    412號前之7-11便利商店前，因劉名修指示許家倫以買方人
    數太多，幕後大哥不願交易為由，要求買方減少交易人數，
    而改由許家倫與買家洪志宗、吳奕興、張智嵐等4人共乘計
    程車前往交易。於是日凌晨4時30分左右，劉名修與鄭富鴻
    、童冠鳴、張富國、林佑旭、廖俊明等7人(劉明修駕車搭載
    郭俊毅、林佑旭、廖俊明，童冠鳴、張富國共乘機車，鄭富
    鴻騎乘機車先至)攜帶上述無殺傷力之改造手槍(不含該具有
    殺傷力之非制式子彈5顆)、電擊棒及塑膠束帶、土黃色寬板
    膠帶、童軍繩、鐵鍊等物抵達臺中市○區○○○街1段142號
    地下室等候買家，並分配渠等工作、要求依暗號行事，迨於
    同日凌晨5時左右，許家倫帶同買方吳奕興、張智嵐、洪志
    宗等3人到達上址地下室交易時，先由鄭富鴻在門口對洪志
    宗、吳奕興及張智嵐等3人檢查隨身攜帶之物，再將渠3人帶
    入地下室，劉名修則假扮幕後大哥與洪志宗等3人交涉後，
    再將洪志宗帶至一旁小房間內，以暗號指示張富國手持以金
    屬製造、厚實堅硬，足以對人之生命身體構成威脅，可供兇
    器使用之上開改造手槍指著洪志宗，劉名修並恫稱「兄弟配
    合，不要動、不要出聲」，再以塑膠束帶綑綁洪志宗雙手，
    鄭富鴻以寬板膠帶黏住洪志宗之眼睛、嘴巴，以此強暴手段
    至使洪志宗無法抗拒，再由其中1人強取洪志宗身上之手提
    電腦背包(內有筆記型電腦1台、現金19萬5千元、行動電話2
    支、臺灣銀行存摺、網卡等物)，由童冠鳴負責看守後，張
    富國再持前開改造手槍指著吳奕興、張智嵐2人，恫赫稱「
    不要動，若動，就要打死你」，郭俊毅亦取出足以對人之生
    命、身體構成威脅，可供兇器使用之電擊棒，廖俊明及鄭富
    鴻則各拿取棄置在地下室之足以傷害人之生命、身體，可供
    兇器使用之木棒、圓鍬握把，張富國並喝令其2人跪下，由
    鄭富鴻以黃色寬板膠帶矇住張智嵐、吳奕興之眼睛及嘴巴，
    張智嵐並遭電擊棒敲擊右手，林祐旭、廖俊明以塑膠束帶綑
    綁吳奕興之雙手，劉名修、許家倫亦以塑膠束帶、童軍繩綑
    綁張智嵐之雙手，致吳奕興受有兩前臂及手腕多處擦傷，張
    智嵐受有左前臂撕裂傷2公分、右前臂、右手腕及右手臂多
    處擦傷、左前腕多處擦傷及右手指節紅腫傷(傷害部分，吳
    奕興、張智嵐均未告訴)以此強暴手段至使吳奕興、張智嵐
    不能抗拒，而強取吳奕興身上SONY廠牌行動電話1支(含
    0000000000門號SIM卡)、皮夾1個(內有2400元、身分證、健
    保卡、信用卡、金融卡等物)及張智嵐褲袋內之現金50萬元
    、行動電話1支、皮夾1個(內有內有現金約2萬4千元、健保
    卡) 與內有現金150萬元之駝色側背包1個，並將上開強盜所
    得財物放入1只黑色大塑膠袋，由鄭富鴻將黑色大塑膠袋放
    入劉名修所有車牌號碼NJ-0663號自用小客車後車廂，洪志
    宗等3人復遭押入上開自小客車後座內，由劉名修駕車搭載
    許家倫，將洪志宗等3人載至臺中市南屯區○○○街899號附
    近草叢(即楓樹第二橋附近)丟棄下車。於同日清晨6時30分
    左右，劉名修與許家倫返回大墩四街261號居處與先行返回
    該處之鄭富鴻等6人會合，劉名修從黑色大塑膠袋內取出一
    部分現金，除劉名修與許家倫2人自行分得3萬元，其餘6人
    各分得2 萬元，剩下款項由劉名修保管，另郭俊毅取得張智
    嵐之側揹包1個及張智嵐、吳奕興之上揭手機各1支(手機2支
    均未扣案)，林祐旭則取得洪志宗之上開手提電腦1部及背包
    1個(在臺中市大度山望高寮面對彰化縣某處遭林祐旭燒燬棄
    置)，分別散去。嗣洪志宗等3人自行掙脫後，搭乘計程車返
    回「阿水茶店」，吳奕興、張智嵐等人因認周士欽與許家倫
    等人共謀設局強盜財物而互毆，經警據報前往處理，始循線
    查獲上情，並於98年10月19日18時30分左右，在臺中市○○
    區○○路2段860巷28弄12號4樓之6為警查獲劉名修、許家倫
    ，並在上址臥房枕頭下及劉名修身上背包內扣得現金75萬5
    千元、其所有之NOKIA牌行動電話(內含0000000000號門號)1
    支、ZTE牌行動電話(內含0000000000號門號)1支、帳務催收
    資料16份，在許家倫身上扣得現金3萬元、其所有之SAMPO牌
    行動電話(內含0000000000號門號)1支、電子磅秤1台。於98
    年10月19 日23時10分左右，在臺中縣霧峰鄉○○路與萊園
    路口查獲郭俊毅，郭俊毅並於98年11月9日11時30分左右，
    帶同警方在其住處扣得張智嵐所有之側背包1個。於98年10
    月20日凌晨0時30分左右，在臺中縣太平市○○路○段195號
    CIA網際網路店內查獲廖俊明。於98年10月20日凌晨0時0分
    左右，在臺中市南屯區○○○路與大墩路口之麥當勞速食店
    前查獲林祐旭。及在上址地下室等處扣得附表一、附表二編
    號1至5所示之物，在臺中市○區○○街416號「LIVE98酒吧
    」內扣得林格維所有之電擊棒1支(許家倫於98年10月18日23
    時左右歸還)。
五、劉名修明知槍砲彈藥刀械管制條例所列管之子彈，非經中央
    主管機關許可，不得持有，竟於98年8月間之某日，在其臺
    中市○○○街261號居處附近之某棟透天厝，將其在不詳時
    間、地點，以不詳方法取得具有殺傷力之口徑9mm制式子彈
    10顆，交予張富國保管藏放。而張富國亦明知槍砲彈藥管制
    條例所列管之子彈，非經主管機關許可，不得寄藏，竟應劉
    名修之託，將劉名修所交付之上開子彈10顆予以收受，並將
    之藏放在臺中縣太平市○○路104巷6號住處內，而未經許可
    寄藏上開具有殺傷力之子彈(張富國寄藏子彈部分業經原審
    各判處有期徒刑6月確定)，復於5日後，在臺中縣太平市○
    ○路路邊，將上開10顆制式子彈委託予友人林清煬(綽號「
    罐頭」)保管。林清煬明知可具有殺傷力之制式子彈，為槍
    砲彈藥刀械管制條例規定列管之物，未經許可不得寄藏，竟
    基於非法寄藏子彈之犯意，將上開制式子彈藏放在其位於臺
    中縣太平市○○○街2巷17號住處之衣櫥內，而未經許可寄
    藏上開具有殺傷力之子彈。又劉名修於不詳時間、地點，以
    不詳方法取得之前開無殺傷力之改造手槍1支及具有殺傷力
    之非制式子彈5顆，交予居住在臺中縣沙鹿某廟旁之姓名年
    籍不詳之成年男子，於98年10月17日晚間，張富國與劉名修
    為犯前述強盜案件，而共同基於持有上開具有殺傷力之非制
    式子彈之犯意連絡及行為分擔，於同日晚間20時左右，由劉
    名修駕駛自用小客車搭載張富國前往臺中縣沙鹿某廟旁，向
    該姓名年籍不詳之成年男子取回上開改造手槍1支及非制式
    子彈5顆，伺機強盜所用，並將該子彈放在劉名修上開大墩
    四街261號居處，而共同未經許可持有具有殺傷力之非制式
    子彈5顆。迨於前述強盜行為完成後，翌日(即98年10月18
    日)清晨6時30分左右，劉名修囑張富國將該具有殺傷力之子
    彈5顆藏放他處，張富國乃當日上午7時左右，在臺中縣大里
    市之某友人住處，將該具有殺傷力之非制式子彈5顆及前揭
    做案用改造手槍1支交予林清煬保管，而林清煬另基於非法
    寄藏子彈之犯意，於返回上址住處後，將上揭具有殺傷力之
    非制式子彈5顆藏放在房間衣櫥內，而未經許可寄藏該具有
    殺傷力之子彈。嗣於98年10月19日21時30分左右，為警循線
    得知林清煬寄藏上揭做案用改造手槍，經林清煬同意搜索後
    ，在林清煬之上開住處房間內扣得上開改造手槍1支、9MM制
    式子彈10顆及非制式子彈5顆(詳附表二編號6、19)。
六、案經臺中市警察局第一分局報告臺灣臺灣臺中地方法院檢察
    署檢察官偵查起訴。
    理    由
壹、證據能力部分：
    按被告以外之人於審判外之言詞或書面陳述，除法律有規定
    者外，不得作為證據。又被告以外之人於審判外之陳述，雖
    不符前4條之規定，而經當事人於審判程序同意作為證據，
    法院審酌該言詞陳述或書面陳述作成時之情況，認為適當者
    ，亦得為證據。當事人、代理人或辯護人於法院調查證據時
    ，知有第159條第1項不得為證據之情形，而未於言詞辯論終
    結前聲明異議者，視為有前項之同意，刑事訴訟法第159條
    第1項、第159條之5第1項、第2項分別定有明文。查本案認
    定事實所引用之卷證資料，除原已符同法第159條之1至第
    159條之4規定、及法律另有規定等傳聞法則例外規定，而得
    作為證據外，其餘卷證資料，並無證據證明係公務員違背法
    定程序所取得，而檢察官、被告、辯護人於本院審理時，均
    不爭執其證據能力，且本院審酌上揭陳述作成時之情況，並
    無違法取證之瑕疵，亦認以之作為證據為適當，是本件有關
    被告以外之人於審判外之言詞或書面陳述等供述證據，依上
    揭法條意旨，自均得為證據，合先敘明。
貳、有關強盜犯罪事實部分：
一、訊據上訴人即被告(下稱被告)劉名修、許家倫、郭俊毅、林
    祐旭及廖俊明等5人對於上開犯罪事實，於警詢、檢察官偵
    查、原審及本院審理中，除均否認強盜所得現金多達222萬
    餘元，被告劉名修辯稱：強盜所得現金僅68萬餘元，扣案之
    75萬5千元中的35萬元，是其前老闆廖威駩於98年8月中旬交
    給其幫忙處理下包之工程款，不是強盜所得云云，被告許家
    倫辯稱：其僅分得3萬元，其餘強盜所得均由劉名修保管，
    其不知道強盜所得之現金數額云云，其餘被告則均辯稱：其
    等各分得現金2萬元，其餘款項均由劉名修保管云云外，其
    餘犯罪事實則均坦認不諱，且查：
  上開佯以販賣愷他命真強盜買家財物之犯罪，係由被告劉名
    修與許家倫共同計劃後，再由許家倫直接或間接聯絡其餘被
    告至劉名修上址居處，合意以前述方法強盜買家財物，且由
    許家倫負責聯絡周士欽介紹買家，其餘之人則均聽命劉名修
    指揮分派工作等情，業經證人即被告許家倫、林祐旭、張富
    國、童冠鳴、郭俊毅、廖俊明等人於偵查中具結證述甚詳(
    見偵字卷一第14至16頁、第28至30頁、第32至34頁、第42至
    44頁、第45至47頁、第47至49頁)，核與證人周士欽於偵查
    中證稱：許家倫於17日中午打電話給其，說他有愷他命毒品
    ，看有無人要買，如有成交會給其紅包等語(見他字卷第14
    、15頁)大致相符，並經被告劉名修於警詢中供述在卷(見警
    卷一第7至12頁)，復有被告許家倫持用之0000000000號門號
    電話(登記名義人林群偉)與周士欽持用0000000000號電話雙
    向通聯紀錄在卷可憑(見警卷二第163頁、第206至212頁)及
    許家倫以被告劉名修所有0000000000號之行動電話連絡被告
    郭俊毅(0000000000)、林祐旭(0000000000)、張富國
    (0000000000)、鄭富鴻(0000000000，趙培堯申辦交予鄭富
    鴻使用)等人之電話通聯記錄在卷足憑(見原審卷四第2至3頁
    、第31至33頁、第41至45頁、第60至70頁)，足見被告劉名
    修、許家倫均係本件假販賣愷他命真強盜買家財物之主謀，
    且劉名修居於指揮之地位。被告劉名修雖於本院審理中辯稱
    本件查獲贓款之現場臥室係被告許家倫及女友洪韶檠所住，
    而在房中枕頭下查獲50萬元贓款，可見被告許家倫係主控地
    位云云，然查本件為警在臺中市○○區○○路2段860巷28
    弄12號4樓之6為警查獲被告劉名修、許家倫時，係在上址臥
    房枕頭下及被告劉名修身上背包內扣得現金75萬5千元，此
    經證人即現場查獲之警員邱添福於原審證述明確(見原審卷
    二第18至20頁)，若被告劉名修並非主謀之一，何以其於犯
    案得手後未和其他被告散去，而仍與被告許家倫同住一處
    ？參以證人洪韶檠於警詢中供稱被告許家倫平時都與被告劉
    名修在一起等語(見警卷一第157頁)，顯見被告劉名修、許
    家倫互指對方係主謀云云，要係推卸之詞，不足採信。
  被告劉名修等人合意強盜買家財物之謀議既定後，於等待被
    害人周士欽、洪志宗、高凱偉等3人自屏東北上臺中之期間
    ，由被告許家倫前去向不知情之友人林格維借用電擊棒1支
    ，被告鄭富鴻又連絡另案被告趙培堯前來參與強盜犯行，並
    由劉名修分派趙培堯負責在上址地下室拿木棒強盜被害人財
    物等情，已據證人林格維於警詢證述在卷(見偵字卷一第89
    頁)，並經證人鄭富鴻於偵查中具結證述明確(見他字卷第43
    頁)，復有鄭富鴻持用之0000000000號行動電話(趙培堯申辦
    交予鄭富鴻使用)與趙培堯持用之0000000000號行動電話之
    雙向通聯紀錄可憑(見國防部中部地方軍事法院檢察署98年
    度偵字第115號卷〈下稱軍事偵查卷〉第28至30頁)，堪以採
    信。又於此期間，被告劉名修亦駕駛自用小客車搭載張富國
    外出準備作案工具等情，亦據證人即同案被告張富國偵查、
    原審審理中證稱：當天劉名修載其去沙鹿地區某廟旁向劉名
    修友人拿取前揭手槍及子彈後，又去大墩路的小北百貨購買
    童軍繩、塑膠束帶、膠帶等作案工具等語甚詳(見偵字卷一
    第33頁、原審卷二第171頁背面)，核與被告劉名修於警詢中
    供稱：塑膠束帶、童軍繩等均係其去大賣場買的等語(見警
    卷一第11頁)大致相符，參以被告劉名修持用之0000000000
    號行動電話於99年10月17日晚間20時左右之基地台位置，係
    在臺中縣沙鹿鎮、清水鎮、龍井鄉地區乙節(見原審卷四第4
    頁之通聯紀錄)，並有如附表一及如附表二編號6、19所示之
    土黃色寬板膠帶、童軍繩、改造手槍、子彈等物扣案可資佐
    證，足見證人張富國前揭證詞屬實，應堪採信。故被告劉名
    修辯稱：前揭手槍1支及子彈5顆原即藏放在其上址居處，並
    非係98年10月17日當晚向友人所拿取云云，係屬迴護該不詳
    之友人，不足採信。
  又周士欽偕同友人洪志宗、高凱偉依約於17日晚間22時左右
    抵達「阿水茶坊」與被告許家倫會面後，許家倫發現其3人
    所攜帶之現金僅10幾萬元，即返回劉名修上址居處商議是否
    續行強盜計畫，經同意續行後，於18日凌晨0時左右，劉名
    修指示林佑旭、童冠鳴一同假扮買家，趙培堯假扮賣家大哥
    之送貨小弟，與許家倫在「阿水茶坊」假裝進行交易，使周
    士欽誤信許家倫之大哥有大量凱他命可販售，遂再連絡其高
    雄友人李培齊，由李培齊連絡吳奕興、張智嵐等5人北上臺
    中購買愷他命等情，業據證人周士欽於偵查中(見他字卷第
    15至16頁、軍事偵查卷第66-1頁背面)、證人洪志宗於原審
    審理中證述在卷(見原審卷一第179頁)，互核一致，並據被
    告林祐旭、童冠鳴、許家倫、劉名修於偵查中供承屬實，應
    屬真實，堪以採信。是起訴書認周士欽等3人係於17日晚間
    20時左右抵達「阿水茶坊」，及童冠鳴、林佑旭、許家倫、
    趙培堯係於同日22時左右佯裝交易毒品等情，應係誤會，應
    予更正。又另案被告趙培堯於18日約凌晨1點多，因疲倦不
    願再等待而獨自打消強盜犯意，先行返回其女友住處乙情，
    業據證人鄭富鴻於偵查中具結證述在卷(見他字卷第43頁)，
    核與其他被告即證人劉名修、張富國、童冠鳴、林佑旭、郭
    俊毅、廖俊明具結證稱趙培堯未前往上址地下室參加強盜被
    害人張智嵐等3人等語相符，並有趙培堯前述行動電話雙向
    通聯紀錄附卷可參(見軍事偵查卷第30頁)，足見另案被告趙
    培堯僅為預備強盜犯行，而未參與實行本案強盜犯行無訛。
  再98年10月18日凌晨4時左右，吳奕興、張智嵐等6人自高雄
    抵達「阿水茶坊」後，應許家倫之要求，在其自用小客車內
    出示所攜帶現金予許家倫查看，而後許家倫在佯稱帶同吳奕
    興、張智嵐、許明德、洪志宗、周士欽等5人與其老大交易
    毒品途中，因劉名修指示許家倫以幕後大哥不願與太多人見
    面交易為由，要求減少交易人數，而由許家倫偕同洪志宗、
    吳奕興及張智嵐3人改乘計程車前往交易。嗣洪志宗、吳奕
    興及張智嵐3人於進入上址地下室前，先由被告鄭富鴻對其3
    人檢查隨身物品，其中洪志宗、張智嵐各背有黑色電腦背包
    及駝色長型側背包，於其3人進入地下室後，被告劉名修將
    洪志宗帶往小房間後，先後綑綁洪志宗及吳奕興、張智嵐並
    強盜其3人財物，再將其3人押入車內載至臺中市南屯區○○
    ○街899號附近草叢(即楓樹第二橋附近)丟棄等情，業據證
    人周士欽、高凱偉、許明德、洪志宗、吳奕興、張智嵐於警
    詢(見警卷一第161至166至173頁、第174至177頁、第179至
    183頁、第105至108頁、第111頁、第114至119頁、第122至
    126頁、第128至134頁)，證人許明德、周士欽、高凱偉、張
    智嵐、吳奕興於偵查中(見他字卷第10至11頁、第14至16頁
    、第18至19頁、第22至32頁、第48至49頁)分別證述明確，
    且經被告劉名修等人供承在卷；又於此期間之同日凌晨4時
    30 分左右，被告劉名修則指揮鄭富鴻、童冠鳴、張富國、
    林祐旭及廖俊明等人至上址地下室等候被害人洪志宗、吳奕
    興、張智嵐等3人，並分派渠等強盜工作、命渠等依暗號行
    事等情，亦據被告劉名修等人坦認在卷，復經該地下室大樓
    管理員林瑞忠證述在卷(見警卷一第150頁)，並有吳亦興、
    張智嵐之診斷證明書(見警卷一第242、243頁)、張智嵐右手
    遭電擊棒電擊之傷勢照片(見他字卷第37頁)，及被告劉名修
    等將被害人強押上車及鄭富鴻將裝有被害人洪志宗等人財物
    之黑色塑膠袋放在自小客車之監視器畫面、被告鄭富鴻找管
    理員之監視器畫面照片34張(見警卷一第148頁、第245至248
    頁、聲拘卷第111至121頁)、被告許家倫將被害人洪志宗3人
    棄置在臺中市南屯區○○○街899號附近草叢(即楓樹第二橋
    附近)之照片(見偵字卷一第97頁)在卷可憑，足見被告劉名
    修、許家倫、郭俊毅、林祐旭、廖俊明等人與同案被告鄭富
    鴻、童冠鳴、張富國等人，係對被害人洪志宗等3人施以強
    暴，致使其3人不能抗拒，而強取其3人之財物，至為明確。
  被告劉名修雖辯稱：其等強盜所得現金僅68萬元，為警查扣
    之75萬5千元中之35萬元，係其前老闆廖威駩(原名廖峻逵)
    於98年8月中分二次交給其用以幫忙處理債務之用云云。然
    查證人洪志宗被強盜之財物有黑色電腦背包，其內有現金19
    萬5千元(按千元及百元鈔均有)、價值約2萬元之筆記型電腦
    1台、價值各約1萬之行動電話2支、臺灣銀行存摺、網卡等
    物；證人吳奕興部分有SONY廠牌行動電話1支(含0000000000
    門號SIM卡)、內有現金2400元、身分證、健保卡、信用卡、
    金融卡等物之皮夾1個；證人張智嵐部分則有褲袋內現金50
    萬元、行動電話1支、內有現金約2萬4千元及健保卡等物之
    皮夾1個及內有現金150萬元之駝色側背包1個等物，分據證
    人洪志宗、吳奕興及張智嵐迭於警詢、偵查及原審審理中證
    述在卷，核與證人即被告鄭富鴻於偵查中證稱：「阿倫把人
    帶到倉庫，我也假裝向他們搜身，3個都有搜，我搜剛才在
    場的洪志宗的包包，發現裡面有1台手提電腦，有沒有錢我
    不知道；另外1個身高約180 公分，左腿有刺青之人(即張智
    嵐，見原審卷一第184頁背面勘驗筆錄)，他的包包裡有大量
    現鈔；還有1個比較年輕、高高瘦瘦穿拖鞋的人，我也沒有
    從那邊發現現鈔」(見他字卷第42頁)、於警詢中供稱：「(
    現金)蠻多的，但我不敢清點，所以我不清楚到底有多少錢
    。我目測其裝錢之包包約高度28公分、寬度18公分、厚度約
    8公分，千元鈔票是裝滿的」等語(見偵字卷一第139頁)，於
    原審審理中證稱：「(張智嵐)側背包裝到滿，都是1000元的
    。」等語(見原審卷二第170頁)相符。再者，扣案張智嵐所
    有之駝色側背包，確能裝入150萬元之千元紙鈔，該數額紙
    鈔幾乎將該背包裝滿等情，業據檢察官借調150萬元現金模
    擬勘驗屬實，有勘驗筆錄及照片附卷可稽(見偵字卷一第203
    至207頁)。且證人張智嵐於北上臺中前確有向星光殿堂酒店
    業者即綽號「阿宏」之施寬宥借款150萬元乙節，業據證人
    施寬宥於偵查中證述無訛(見他字卷第50頁)，足見證人張智
    嵐證稱其側背包內有150萬元現金等情應屬真實。另證人吳
    弈興準備購買愷他命毒品所攜帶之50萬元現金，於抵達臺中
    交流道附近，即將身上50萬元現金交予張智嵐一併保管，由
    張智嵐放在其褲子前後口袋等情，亦據證人吳奕興、張智嵐
    於偵查中證述在卷(見他字卷第48至49頁)，而證人張智嵐經
    臺灣臺中地方法院檢察署檢察事務官李錦明以刺激測試法、
    緊張高點法實施測謊鑑定結果，亦認證人張智嵐當日被搶走
    現金之金額為200萬元，此有99年2月3日編號2010C0016號測
    謊鑑定書1份在卷可查(見偵字卷二第71至87頁)，核與證人
    張智嵐駝色側背包所裝入之150萬元及證人吳奕興交予證人
    張智嵐之50萬元金額相當，自堪以認定。而證人廖威駩於偵
    查中證稱：其於98年9月中旬完成三興營造工程有限公司(下
    稱三興公司)員林三角公園及和美之工程，各向三興公司請
    領30幾萬元及16萬元，其把部分款項35萬元委託劉名修處理
    工資與材料等債務，就是地磚、木工、泥作這些，對象共有
    6個人，並列1張單據給劉名修，要求他10月初以前處理完成
    ，35萬元是在大墩四街399號交給劉名修，交錢當時許家倫
    在場云云(見偵字卷二第52、53頁)；後於原審審理中改稱：
    三興公司於其經營之堡聖營造有限公司完成員林與和美工程
    後，給其面額32萬元及16萬元之支票支付工程尾款，其於98
    年8月底及9月初各給劉名修20萬元及15萬元處理債務，要他
    先償還一部份的錢給泥作、木作、人力仲介等款項，交錢當
    時其前妻黃資貽在場(後又改稱黃資貽及許家倫在場)，但其
    沒有拿債務單據給劉名修云云(見原審卷二第11至15頁)，前
    後所證不一，已難憑信；復與被告許家倫證稱：其不知道也
    沒看過廖威駩拿錢給劉名修等語(見原審卷二第9頁)，大相
    逕庭，委無足取。再者，三興公司於98年8月12日僅給付面
    額10萬元之支票1紙予廖峻逵簽收，用以支付和美工地之工
    程款，另於98年9月15日及9月24日當天各交付面額323300元
    及118800元之支票1紙予黃資貽簽收，用以支付員林及和美
    工程之工程尾款，並各於98年9月23日及9月25日提示兌現，
    此有三興公司99年6月2日三興會字第0990602號函檢送之付
    款明細表及支票帳戶交易明細表等附卷可稽(見原審卷二第
    82至130頁)，可知證人廖威駩於98年8月間之工程款收入僅
    10萬元，其證稱於98年8月底、98年9月中先後交付20萬及15
    萬元予劉名修云云，應係附和劉名修前開辯詞，不足採信。
    是被告劉名修上開所辯，顯非實在，要無可採。
  再者，周士欽持用之0000000000電話係於98年10月17日下午
    2、3時左右接獲許家倫持用之0000000000電話來電要求介紹
    愷他命買主，如成交將給予周士欽報酬，周士欽始於當日晚
    間20時左右偕同洪志宗、高凱偉2人共同駕駛洪志宗之自用
    小客車自屏東北上臺中，而於同日晚間約22時左右再致電高
    雄友人李培齊介紹購買，李培齊再通知吳奕興前來等情，業
    據證人周士欽於偵查及吳奕興於警詢中分別證述明確(見他
    字卷第15頁、警卷一第115頁)，參以被告即證人童冠鳴於偵
    查中證稱：屏東買家到了後，許家倫回到劉名修居處說屏東
    買家只帶10萬元等語(見偵字卷一第44頁)，倘證人洪志宗僅
    係介紹人，自無需帶鉅款前來臺中之理，且被告許家倫要求
    減少前往交易人數時，係周士欽退出而由洪志宗與高雄買家
    張智嵐、吳奕興一同前往等情，顯見洪志宗應係攜帶10幾萬
    現金準備購買愷他命之人，是其證稱其電腦背包內有19萬5
    千元之現金，應屬真實，堪以採信。證人周士欽於偵查中證
    稱：洪志宗不是來買愷他命之人云云，係恐洪志宗另涉毒品
    危害防制條例之罪所為之迴護之詞，不足採信。是被告許家
    倫辯稱周士欽他們所攜帶之10幾萬元放在車上，未帶至地下
    室云云及被告劉名修辯稱該電腦背包內僅有現金5萬餘元云
    云，均不足採信。
  再證人洪志宗於原審審理中雖證稱：其隨劉名修進入小房間
    之前，將身上背的手提電腦包交給許家倫，不是其被綑綁後
    ，才被人搶走云云(見原審卷一第180頁背面至181頁)；然此
    與證人即被告許家倫於原審審理中證稱：洪志宗隨劉名修進
    入小房間之前，並未將手提電腦袋交給其，而是自己放在房
    間外面椅子旁邊等語(見原審卷二第181頁)，大相逕庭，已
    難採信；復且證人洪志宗與被告許家倫並不熟識，衡諸常情
    ，豈有將內現金、筆記型電腦及銀行存摺等重要物品之背包
    ，隨意交予無不熟識且無任何信基礎之人之理。是證人洪志
    宗於原審審理中所為之證詞，及被告劉名修辯稱：洪志宗之
    手提電腦包是在被綑綁之前，自己交給許家倫保管云云，與
    事實不符，不足採信。
二、此外，本件案發現場經警勘查採證結果，於配電室地面上採
    獲之菸蒂經鑑驗比對結果，與被告劉名修之DNA-STR型別相
    同，此有內政部警政署刑事警察局98年11月20日刑醫字第
    0980150668號鑑驗書1紙在卷可查(見原審卷二第45至46頁)
    。綜上所述，被告劉名修、許家倫、郭俊毅、林祐旭、廖明
    俊及同案被告鄭富鴻、童冠鳴、張富國等8人，分持改造手
    槍、電擊棒等作案工具，對被害人洪志宗、吳奕興、張智嵐
    等3人施以強暴，致使其3人不能抗拒，而強取其3人現金222
    萬餘元(即洪志宗約19萬5千元、吳奕興2400元、張智嵐202
    萬4千元)、行動電話、筆記型電腦等物，至為明確。被告劉
    名修辯稱所搶得款項僅68萬元及扣案75萬5千元中之35萬元
    非強盜所得云云，不足採信。本案事證明確，被告劉名修等
    人上開強盜犯行，均堪認定。又證人黃資貽於警詢中業已證
    稱在伊住處查扣之75萬元係被告劉名修所有等語(見警卷一
    第159頁背面)，被告劉名修於原審亦自承有將40萬元放在許
    家倫睡的房間枕頭下等語(見原審卷二第6頁背面)，顯見被
    告劉名修對於贓款有控制權，故其聲請本院傳喚證人黃資貽
    、洪韶檠、當天警方蒐證人員及同案共犯等人，欲證明其並
    非主導者等情，本院認無再加調查之必要，附此說明。
參、有關持有、寄藏具有殺傷力子彈事實部分：
一、訊據被告林清煬固坦承其寄藏上開具有殺傷力之制式子彈10
    顆及非制式子彈5顆之事實，惟辯稱：其受託寄藏時並不知
    袋中之物為子彈云云。然查被告林清煬對於上開事實，業於
    警詢、偵查及原審均坦承不諱，核與同案被告張富國供述之
    情節相符，並有制式子彈10顆及非制式子彈5顆扣案可憑，
    且扣案子彈經送內政部警政署刑事警察局以檢視法、性能檢
    驗法、試射法鑑驗結果，認(1)制式子彈15顆，其中8顆均係
    口徑9mm制式子彈，均可擊發，認均具殺傷力；其中2顆，認
    均係口徑9mm制式子彈，經檢視，其底火皿具撞擊痕跡，均
    可擊發，均具殺傷力；(2)5顆，認均係非制式子彈，由金屬
    彈殼組合直徑9.0＋－0.5mm金屬彈頭而成，認均具殺傷力等
    情，有該局98年11月3日刑鑑字第0980150711號鑑驗書、99
    年6月7日刑鑑字第0990075314號函各1份在卷可稽(見偵字卷
    一第214至215頁第35頁、原審卷二第152頁)，而查上開扣案
    之子彈未經彌封，又屬違禁物，若非具有一定之信賴關係，
    同案被告張富國豈有隨意交付不知情之被告林清煬保管，而
    未告知內有子彈之理！是本院認被告林清煬事後所為不知情
    之辯解，難以採信，其2次寄藏具殺傷力子彈之犯行，堪予
    認定。
二、訊據被告劉名修固坦承持有具殺傷力之非制式子彈5顆之事
    實，惟矢口否認有何持有前開制式子彈10顆之犯行，辯稱：
    該制式子彈10顆非其所有，而係許家倫之老大所有，其未曾
    將該制式子彈交給張富國保管；另該非制式子彈與改造手槍
    原即放在大墩四街261號3樓居處，伊與張富國於97年10月17
    日晚上並未去拿取該子彈及改造手槍云云。經查：
  98年8月間，被告劉名修在上址大墩路四街261號附近某棟3
    樓透天厝，將上開制式子彈10顆交予被告張富國保管，張富
    國先將該子彈帶回其住處藏放，約幾天後，在臺中縣太平市
    ○路邊，將該子彈交予被告林清煬保管藏放等情，業據證人
    即被告張富國於警詢、偵查及原審證述在卷(見偵字卷一第
    189 至191頁、第34頁、原審聲羈卷第7頁背面、原審卷二第
    184 頁、原審卷三第80頁背面)，核與證人即被告林清煬於
    警詢、偵查及原審之證詞(見警卷一第92至93頁、偵字卷一
    第38 頁、原審卷三第81頁)大致相符，且被告許家倫亦否認
    該制式子彈係其老大所有(見原審卷二第183頁背面)，足見
    證人張富國前開證詞，應屬真實，堪以採信，是該制式子彈
    10顆係被告劉名修持有交予被告張富國寄藏至明。
  按2人以上共同實行犯罪之行為者，皆為正犯，刑法第28條
    定有明文。亦即共同正犯間，非僅就其自己實行之行為負其
    責任，並在犯意聯絡之範圍內，對於他共同正犯所實施之行
    為，亦應共同負責。又所謂之持有，並非必需親自持有，如
    以共同犯罪之意思，事先有犯意之合致，而由其中一部分人
    實行犯罪行為，即有共同犯罪之存在，其分別持有槍彈之行
    為，即屬共同持有(最高法院96年度臺上字第7463號判決參
    照)。查被告劉名修與張富國於98年10月17日晚間20時左右
    ，駕駛自用小客車搭載張富國，前往臺中縣沙鹿某廟旁向不
    詳年籍之成年人取回劉名修所有上開改造手槍1支及非制式
    子彈5 顆，預備強盜他人財物等情，為證人張富國證述在卷
    ，並有劉名修之上開行動電話通聯紀錄可憑，已如前述，顯
    見被告劉名修與張富國係基於共同犯罪之意思，事先有犯意
    之合致而共同未經許可持有具有殺傷力之制式子彈罪，縱於
    為強盜被害人財物犯行時，僅持有該改造手槍前往，然於事
    後，被告劉名修將該子彈交予被告張富國囑其保管，應係推
    由張富國持有該子彈，均為共同正犯。
  上開制式子彈10顆與非制式子彈5顆，均係被告劉名修於不
    詳時間、地點，以不詳方式取得，惟既無積極證據證明劉名
    修係於不同時間、地點，分次取得上開子彈，依罪疑為輕原
    則，自應為上開子彈係被告劉名修於同時取得之有利認定，
    併此敘明。
三、綜上所述，被告劉名修、林清煬上開辯詞，均不足採信。本
    案事證明確，被告劉名修及林清煬此部分之犯行，亦堪認定
    。
肆、論罪科刑部分：
一、按刑法第321條第1項第3款之攜帶兇器竊盜罪，係以行為人
    攜帶兇器竊盜為其加重條件，此所謂兇器，其種類並無限制
    ，凡客觀上足對人之生命、身體、安全構成威脅，具有危險
    性之兇器均屬之；又攜帶兇器竊盜，祇須行竊時攜帶具有危
    險性之兇器為已足，並不以有行兇之意圖為必要，且上開客
    觀上足供為兇器使用之器械，不論係於未行竊前即攜帶持有
    ，或在竊盜現場臨時持以行竊，均應論以攜帶兇器竊盜罪(
    最高法院79年度臺上字第5253號、62年度臺上字第2849號判
    例意旨參照)。查扣案木棍、圓鍬握把及電擊棒，均質地堅
    硬、厚實沉重，而改造手槍(不具殺傷力之槍枝亦然)係金屬
    槍身，質地亦甚為堅硬(見警卷一第23 2頁照片)，持該木棍
    、圓鍬握把、電擊棒及改造手槍敲擊人身，足以造成傷害，
    均屬兇器。是被告劉名修、許家倫、郭俊毅、林祐旭、廖明
    俊等人與同案被告鄭富鴻、童冠鳴、張富國等人，分持改造
    手槍、電擊棒、木棒及圓鍬握把等兇器及以童軍繩、塑膠束
    帶等物，對被害人洪志宗、吳奕興、張智嵐等3人施以強暴
    手段，至使其3人不能抗拒，強取其3人財物，而有刑法第
    321條第1項第3款、第4款之結夥3人以上攜帶兇器情形，應
    依刑法第330條第1項規定論以結夥3人以上攜帶兇器，以強
    暴至使不能抗拒，而取他人之物罪。其等於實施強暴之過程
    中，因綑綁被害人吳奕興、張智嵐而傷及其2人手部之行為
    ，乃施強暴之當然結果，不另論罪。被告劉名修等人於同一
    時間、空間密接之下，先後強盜洪志宗等3人之財物，為1行
    為侵害洪志宗等3人之財產法益，應依刑法第55條想像競合
    犯之規定，從重論以一罪。又被告劉名修、許家倫、郭俊毅
    、林祐旭及廖明俊等人與同案被告鄭富鴻、童冠鳴、張富國
    等8人間，就上開加重強盜犯行，有犯意之聯絡及行為之分
    擔，均為共同正犯。
二、又查被告劉名修持有上開具有殺傷力之制式子彈10顆及非制
    式子彈5顆之所為，係犯槍砲彈藥刀械管制條例第12條第4項
    之未經許可持有子彈罪；被告林清煬於98年8月間及98年10
    月18日上午7時左右受同案被告張富國所託寄藏上開制式子
    彈10顆及5顆之所為，均係犯同條例第12條第4項之未經許可
    寄藏子彈罪。又寄藏與持有，均係將物置於自己實力支配之
    下，僅寄藏必先有他人之持有行為，而後始為之受寄代藏而
    已。故寄藏之受人委託代為保管，其保管之本身，亦屬持有
    ，不過，此之持有係受寄之當然結果(最高法院74年臺上字
    第3400號判例意旨參照)。是被告林清煬於98年8月間及98年
    10月18日分別受張富國之委託代為保管而寄藏上開制式子彈
    及非制式子彈，其保管之本身，亦屬持有，不過此之持有係
    受寄之當然結果，不另論罪。次按非法持有、寄藏、出借槍
    砲彈藥刀械等違禁物，所侵害者為社會法益，如所持有、寄
    藏或出借客體之種類相同(如同為手槍，或同為子彈者)，縱
    令同種類之客體有數個(如數枝手槍、數顆子彈)，仍為單純
    一罪，不發生想像競合犯之問題(最高法院82年度臺上字第
    5303號判決要旨參照)。故本件被告林清煬上開2次未經許可
    寄藏各5顆、10顆子彈之犯行，雖子彈均有數顆，仍為單純
    一罪。又被告劉名修與張富國就98年10月17日共同持有上開
    非制式子彈5顆犯行間，有犯意聯絡及行為分擔，為共同正
    犯。被告劉名修所犯之加重強盜罪及持有子彈罪間；被告林
    清煬所犯2次寄藏子彈罪間，均犯意各別，行為互殊，均應
    分論併罰。
三、按刑法第59條之酌量減輕其刑，必於犯罪之情狀，在客觀上
    足以引起一般同情，認為即予宣告法定低度刑期，猶嫌過重
    者，始有其適用。至於犯罪之情節輕微，犯罪後態度良好，
    或犯罪之動機、手段，僅為刑法第57條科刑時所應注意之事
    項，即僅為法定刑內從輕科刑之標準，不得作為酌量減輕之
    理由(最高法院28年上字1064號、45年臺上字第1165號、46
    年臺上字第935號、51年臺上字899號、61年臺上字第1781號
    判例意旨參照)。查本件強盜案部分之被告，除被告劉名修
    年逾40歲外，其餘被告分別為26歲至21歲之男子，均年輕力
    壯，竟意圖不勞而獲，起意強盜財物，其犯罪動機並非純正
    ；且依被告劉名修等人事前準備改造手槍、電擊棒、塑膠束
    帶、童軍繩、鐵鍊等物，其等於犯案前即有犯罪之計劃，且
    手法縝密；又本件幸因被害人洪志宗等3人並未抵抗，任由
    被告等強取財物，始未造成被害人洪志宗等3人身體上之嚴
    重傷害，否則以其等手持兇器，倘被害人洪志宗等3人加以
    反抗，後果亦難以想像，且對於社會秩序影響至大，客觀上
    實無法引起一般人之同情，若猶認其犯罪情狀，情有可憫之
    處，而適用刑法第59條規定酌減其刑，容與法理相乖離，更
    有蔑視公平正義之嫌，自難援引刑法第59條規定酌減其刑，
    是被告郭俊毅、被告廖俊明之辯護人請求酌減其刑，要無可
    採。
四、原審經審理結果，認被告劉名修、許家倫、郭俊毅、林祐旭
    、廖俊明、林清煬等人犯罪事證明確，而予以論罪科刑，固
    非無見。惟查：(1)原判決雖於理由欄內認定扣案無殺傷力之
    改造手槍1支為被告劉名修所有而供本案犯罪所用之物而應
    予沒收，卻漏未於被告劉名修、許家倫、郭俊毅、林祐旭、
    廖俊明等人強盜罪名之主文下宣告沒收，自有未當；(2)又未
    經許可，持有或寄藏子彈者，處5年以下有期徒刑，併科300
    萬元以下罰金，為槍砲彈藥刀械管制條例第12條第4項所明
    定，法院對於罰金刑部分並無酌科之餘地，乃原審就被告劉
    名修、林清煬此部分犯罪漏未為併科罰金之諭知，亦有疏漏
    。是以被告劉名修、許家倫以其並非加重強盜罪之主謀，原
    審量刑過重、被告林祐旭、郭俊毅、廖俊明、林清煬亦均主
    張原審量刑過重，其中被告郭俊毅、廖俊明更請求依第59條
    之規定，減輕其刑云云，雖均難認有據，但原判決既有上開
    可議之處，自屬無可維持，應將原審判決關於被告劉名修、
    許家倫、林祐旭、郭俊毅、廖俊明、林清煬部分均予撤銷改
    判。爰審酌被告劉名修等人均年輕力壯，卻不思循正當途逕
    獲取財富，而結夥攜帶兇器強盜他人財物，危害社會治安至
    鉅，實值非難，且被告劉名修、許家倫於本案係主謀，被告
    郭俊毅、林佑旭及廖俊明僅聽命行事，惡性較被告劉名修、
    許家倫為輕，且此3人所分得之金額亦僅2萬元，所得不多，
    其中被告廖俊明已與被害人吳奕興達成和解，賠償被害人吳
    奕興2萬元，此有和解書1紙可憑(見原審卷一第226頁)，及
    除被告劉名修負責保管強盜所得，又辯稱強盜所得僅68萬元
    外，其餘被告坦認強盜犯行之態度，復斟酌被告劉名修持有
    子彈種類數量、被告林清煬部分坦承寄藏子彈之態度，暨其
    等素行、生活狀況、智識程度、犯罪動機、目的、手段、所
    生危害等一切情狀，各量處如主文第2項至第6項所示之刑，
    並就被告劉名修及林清煬部分，各定其應執行之刑。且就被
    告劉名修持有子彈犯行之罰金刑部分諭知易服勞役之折算標
    準，就被告林清煬部分諭知有期徒刑易科罰金及罰金易服勞
    役之折算標準(按被告林清煬行為後，刑法第41條於98年12
    月30日修正，並自99年1月1日施行，其中刑法第41條第1項
    係為求用語統一，將原「受六個月以下有期徒刑」修正為「
    受六月以下有期徒刑」，核僅屬文字之修正，而關於易科罰
    金之折算標準與95 年7月1日修正施行之條文相同，並未修
    正，並無新舊法比較之問題，併予敘明)。
五、至扣案如附表一所示之塑膠束帶、童軍繩(即尼龍繩)、土黃
    色寬板膠帶及用來裝前開物品之萊爾富塑膠袋、鐵鍊等物，
    及如附表二編號6所示之無殺傷力之改造手槍1支，均係被告
    劉名修所有，供與其餘被告共犯本案加重強盜罪所用之物，
    應依刑法第38條第1項第2款規定宣告沒收。又扣案如附表二
    編號2、4、17所示之電擊棒及木棍、圓鍬握把各1支，雖係
    供被告劉名修等人犯本案加重強盜罪所用之物，然分係證人
    林格維之公司所有或因上址地下室裝潢拆卸時所遺留之物，
    均非為強盜罪之被告劉名修等人所有之物，此經證人林格維
    及被告劉名修等人陳明在卷，且非屬違禁物，核與沒收之要
    件不符，爰不予宣告沒收。再扣案如附表二編號10所示之帳
    務催收資料係綽號「阿貴」之人交予被告劉名修催收帳款所
    用之物，如附表二編號18所示之側背包則係張智嵐朋友許明
    德所有之物，業據證人張智嵐陳明在卷(見原審卷一第178頁
    背面)；如附表二編號1、3、5所示之菸蒂、咖啡罐、菸盒，
    則係被告劉名修等人在上址地下室所遺留之物，均與本案無
    直接關聯性，亦不予宣告沒收。另如附表二編號9、11所示
    在被告劉名修處所查扣之現金75萬5千元及被告許家倫身上
    查扣之現金3萬元，均係被告劉名修等人自被害人洪志宗、
    吳奕興、張智嵐等3人身上強盜所得財物，非被告等所有之
    物，自應發還被害人洪志宗、吳奕興、張智嵐等3人。而扣
    案如附表二編號8、9、11、14、15、16所示之行動電話，如
    附表二編號13所示之電子磅秤，雖分係被告劉名修、張富國
    、許家倫、鄭富鴻所有之物，然非供犯強盜罪所用之物，爰
    不另為沒收諭知。扣案如附表二編號19所示之具有殺傷力之
    口徑9mm制式子彈10顆及具有殺傷力之非制式子彈5顆，均於
    送鑑驗時經試射完畢，僅餘彈殼，有上開內政部警政署刑事
    警察局鑑驗書及函文可證，顯而失其子彈性質，不具殺傷力
    ，均非屬違禁物，故不另予宣告沒收，附此敘明。
據上論斷，應依刑事訴訟法第369條第1項前段、第364條、第299
條第1項前段，槍砲彈藥刀械管制條例第12條第4項，刑法第11條
前段、第28條、第330條第1項、第55條、第42條第3項前段、第
41條第1項前段、第38條第1項第2款、第51條第5款，判決如主文
。
本案經檢察官卓春蓮到庭執行職務。
中    華    民    國    99    年    12    月    16    日
            刑事第五庭    審判長法  官  趙  春  碧
                                法  官  卓  進  仕
                                法  官  林  宜  民
以上正本證明與原本無異。
如不服本判決應於收受送達後十日內向本院提出上訴狀，其未敘
述上訴之理由者並得於提起上訴後十日內向本院補提理由書（均
須按他造當事人之人數附繕本）「切勿逕送上級法院」。
                                書記官  吳  雅  菁
中    華    民    國    99    年    12    月    16    日
附錄論罪科刑法條：
刑法第330條第1項
犯強盜罪而有第321條第1項各款情形之一者，處7年以上有期徒
刑。
槍砲彈藥刀械管制條例第12條第4項
未經許可，持有、寄藏或意圖販賣而陳列子彈者，處5年以下有
期徒刑，併科新台幣300萬元以下罰金。
附表一：
┌──┬──────┬────┬───────────┐
│編號│物品名稱    │數  量  │備註(所有人)          │
├──┼──────┼────┼───────────┤
│ 1  │土黃色寬板膠│2個(裝於│在強盜案現場之地下室所│
│    │帶          │萊爾富塑│查扣(見原審卷二第33頁 │
│    │            │膠袋內) │正面下方及背面上方照片│
│    │            │        │)                     │
├──┼──────┼────┼───────────┤
│ 2  │童軍繩(即尼 │2條     │在強盜案現場之地下室所│
│    │龍繩)       │        │查扣(見原審卷二第33頁 │
│    │            │        │背面下方照片、第39頁下│
│    │            │        │方照片)               │
├──┼──────┼────┼───────────┤
│ 3  │塑膠束帶    │3個     │在強盜案現場之地下室所│
│    │            │        │查扣(見原審卷二第35頁 │
│    │            │        │下方照片、第39頁照片下│
│    │            │        │方)                   │
├──┼──────┼────┼───────────┤
│ 4  │鐵鍊        │1條     │在強盜案現場之地下室所│
│    │            │        │查扣(見原審卷二第37頁 │
│    │            │        │上方照片)             │
├──┼──────┼────┼───────────┤
│ 5  │土黃色寬板膠│3團     │自被害人身上取下之物( │
│    │帶          │        │見原審卷二第39頁下方照│
│    │            │        │片)                   │
└──┴──────┴────┴───────────┘
附表二：
┌──┬─────────┬───┬────────────┐
│編號│物品名稱          │數量  │    備           註     │
├──┼─────────┼───┼────────────┤
│ 1  │菸蒂(峰)          │1支   │在強盜案現場之地下室所查│
│    │菸蒂(七星)        │3支   │扣(見原審卷二第34頁背面 │
│    │                  │      │、第35頁上方、第35頁背面│
│    │                  │      │上方、第36頁、第36頁背面│
│    │                  │      │下方照片)               │
├──┼─────────┼───┼────────────┤
│ 2  │木棍              │1支   │在強盜案現場之地下室所查│
│    │                  │      │扣(見原審卷二第32頁背面 │
│    │                  │      │下方、第33頁上方照片)   │
├──┼─────────┼───┼────────────┤
│ 3  │菸盒(七星)        │1個   │在強盜案現場之地下室所查│
│    │                  │      │扣(見原審卷二第34頁下方 │
│    │                  │      │照片)                   │
├──┼─────────┼───┼────────────┤
│ 4  │圓鍬握把          │1支   │在強盜案現場之地下室所查│
│    │                  │      │扣(見原審卷二第35頁背面 │
│    │                  │      │下方照片)               │
├──┼─────────┼───┼────────────┤
│ 5  │咖啡罐            │1個   │在強盜案現場之地下室管理│
│    │                  │      │員所提供。              │
├──┼─────────┼───┼────────────┤
│ 6  │改造手槍(槍枝管制 │1支   │在楊清煬住處查扣。      │
│    │編號000000000，槍 │      │                        │
│    │管內具阻鐵，無法發│      │                        │
│    │射彈丸，認不具殺傷│      │                        │
│    │力)               │      │                        │
├──┼─────────┼───┼────────────┤
│ 9  │新臺幣755000元    │      │在臺中市○○路○段860 巷│
│    │                  │      │28弄12號4樓之6臥房枕頭下│
│    │                  │      │及劉名修身上查扣。      │
├──┼─────────┼───┼────────────┤
│ 8  │ZTE行動電話含SIM卡│1支   │劉名修身上查扣。        │
│    │0000000000        │      │                        │
├──┼─────────┼───┼────────────┤
│ 9  │NOKIA 行動電話(含 │1支   │劉名修身上查扣。        │
│    │0000000000門號SIM │      │                        │
│    │卡)               │      │                        │
├──┼─────────┼───┼────────────┤
│ 10 │李世敏Ｚ000000000等│1宗   │劉名修身上查扣。        │
│    │16 人帳務催收資料 │      │                        │
├──┼─────────┼───┼────────────┤
│ 11 │新臺幣30000元     │      │許家倫身上查扣。        │
├──┼─────────┼───┼────────────┤
│ 12 │SAMPO 行動電話(含 │1支   │許家倫身上查扣。        │
│    │0000000000門號SIM │      │                        │
│    │卡)               │      │                        │
├──┼─────────┼───┼────────────┤
│ 13 │電子磅秤          │1台   │在許家倫身上查扣。      │
│    │                  │      │                        │
├──┼─────────┼───┼────────────┤
│ 14 │SONY行動電話含SIM │1支   │在鄭富鴻身上查扣。      │
│    │卡0000000000      │      │                        │
│    │                  │      │                        │
├──┼─────────┼───┼────────────┤
│ 15 │OKWAP 行動電話(含 │1支   │在鄭富鴻身上查扣。      │
│    │0000000000門號SIM │      │                        │
│    │卡)               │      │                        │
├──┼─────────┼───┼────────────┤
│ 16 │NOKIA 行動電話(含 │1支   │在張富國身上查扣。      │
│    │0000000000門號SIM │      │                        │
│    │卡)               │      │                        │
├──┼─────────┼───┼────────────┤
│ 17 │電擊棒D2030       │1支   │林格維所有。            │
│    │                  │      │                        │
├──┼─────────┼───┼────────────┤
│ 18 │側背包            │1個   │張智嵐友人許明德所有。  │
│    │                  │      │                        │
├──┼─────────┼───┼────────────┤
│ 19 │子彈(10顆係口徑9mm│ 15顆 │在楊清煬住處查扣。      │
│    │制式子彈；5顆係非 │      │                        │
│    │制式子彈，均經試射│      │                        │
│    │完畢)             │      │                        │
└──┴─────────┴───┴────────────┘

司法院資訊處製作；財團法人民間司法改革基金會備份。
